【裁判字號】    89,交易更,1
【裁判日期】    890531
【裁判案由】    過失傷害
【裁判全文】
臺灣高雄地方法院刑事判決              八十九年度交易更字第一號                         臺灣高雄地方法院刑事判決                          八十九年度?
    上訴人  臺灣高雄地方法院檢察署檢察官
    被  告  甲○○
右列被告因過失傷害案件，經最高法院民國八十九年一月十三日非常上訴判決撤銷本                                     身分證統一編號：Ｅ一二一一三三一六?
院八十六年九月五日、八十六年度交易字第三六三號第一審確定判決，發回本院依判                 公  訴  人  臺灣高雄地方法院檢察署檢察官
決前之程序更為審判（八十九年台非字第二六號）、起訴案號：台灣高雄地方法院檢
察署檢察官八十六年度偵字第八二八一號），本院判決如左：                                 右列被告因              案件，經檢察官提起公訴（八十七年度偵?
    主    文                                                                           號），本院判決如左：
甲○○因過失傷害人，處拘役肆拾日，如易科罰金，以佰元折算壹日。                           主  文
    事    實
一、甲○○於民國八十五年十二月十九日下午五時五十分許，於飲酒後騎乘車牌號碼
    ＯＭＴ─九二六號重型機車，沿高雄市○○○路由東向西方向行駛，途經該路三
    零四號前時，應注意車前狀況，並隨時採取必要之安全措施，以避免危險之發生
    ，時且依當時天候晴、夜間有照明、路面乾燥、無缺陷，道路上亦無障礙物且視
    距良好情理由形，又無不能注意之情形，乃竟疏於注意車前狀況，適有行人乙○
    ○，亦疏未注意，違規自該處北向南方向穿越馬路欲至中間安全島上搭乘公車，
    甲○○見狀已煞車不及而撞及乙○○，乙○○因而倒地受有右側脛骨腓骨骨折等
    傷害。
二、案經乙○○訴由臺灣高雄地方法院檢察署檢察官偵查起訴。                               ，判決如主文。
    理    由                                                                           本案經檢察官      到庭執行職務。
一、訊據被告甲○○供認有於前揭時地駕車肇事，並撞傷告訴人乙○○之事實不諱，             中    華    民    國    八十七    年      □      月        ?
    然否認應負全部過失之責，辯稱是告訴人自快車道衝出伊閃避不及才肇事云云，                                               臺灣高雄地方法院刑事第  庭
    然查右揭事實業據告訴人指訴甚詳，復有道路交通事故調查報告表在卷可憑，況                                                   法  官
    當時正值下班時間，人車來往繁密，且路況視距良好，被告當可注意前方人車狀             右正本證明與原本無異。
    況，被告所辯為卸責之詞，不足採信。又告訴人因此受傷並有高雄醫學院附設中             如不服本判決，應於判決送達後十日內，向本院提出上訴狀。
    和紀念醫院醫師出具之診斷證明書一張在卷可資佐証。按駕駛人應注意車前狀況                                                   書記官
    ，並隨時採取必要之安全措施；道路交通安全規則第九十四條第三項定有明文。             中    華    民    國    八十七    年      □      月        ?
    被告自應遵守上開規定駕車行駛，且依當時天候晴、夜間有照明、路面乾燥、無
    缺陷，道路上亦無障礙物且視距良好情形，此有道路交通事故調查報告表（一）
    （二）在卷可憑，並無其他不能注意之情事，被告竟疏於注意，致肇事使被害人
    受傷，其有過失，已經明顯。雖告訴人疏未注意違規穿越車道，以致發生本件車
    禍，亦有過失，然並不因此而解免被告過失之責。告訴人因本件車禍受傷，與被
    告之過失行為間並有相當因果關係。事證明確，被告過失傷害之犯行已堪認定。
二、本件被告駕車肇事，致告訴人受傷，核其所為，係犯刑法第二百八十四條第一項
    前段之普通過失傷害罪。按被告雖自承酒後駕車，並有前開事故調查報告表可按
    ，因而致人受傷，於行為後，道路交通管理處罰條例第八十六條第一項，復於八
    十六年一月二十二日增定酒後駕車之加重規定，並於同年月二十四日施行，因該
    條例第八十六條第一項之施行，致影響刑法第二百八十四條第一項之法律效果，
    即因特別法之施行，致影響原有刑法法律之某一部分之效力時，亦屬法律變更，
    比較結果，應適用較有利於被告之行為時法，即僅依刑法第二百八十四條第一項
    之前段之規定論科。爰審酌被告一時疏於注意致肇事，被告並於八十七年一月六
    日與告訴人達成民事上之和解，有和解筆錄一分在卷足稽，而告訴人就本件車禍
    之發生亦有疏失，及告訴人受傷情形等一切情狀，爰量處如主文所示之刑，並諭
    知易科罰金之折算標準。
據上論斷，應依刑事訴訟法第二百九十九條第一項前段，刑法第二條第一項但書、第
二百八十四條第一項前段、第四十一條，罰金罰鍰提高標準條例第一條前段、第二條
，判決如主文。
中        華          民        國   八十九   年   五   月    三十一    日
                                  臺灣高雄地方法院刑事第四庭
                                      審判長  法   官    李   嘉   興
                                              法   官    徐   美   麗
                                              法   官    程   克   琳
附錄本判決論罪之法條：
刑法二百八十四條第一項前段：
因過失傷害人者，處六月以下有期徒刑、拘役或五百元以下罰金。
右正本證明與原本無異。
如不服本判決，應於判決送達後十日內，向本院提出上訴狀。
                                              書記官     王   麒   雄
中    華    民    國      八十九      年      六      月      一      日


司法院資訊處製作；財團法人民間司法改革基金會備份。
